【裁判字號】    92,訴,669
【裁判日期】    920919
【裁判案由】    毒品危害防制條例
【裁判全文】
臺灣桃園地方法院刑事判決                          九十二年度訴字第六六九號
    公  訴  人  臺灣桃園地方法院檢察署檢察官
    被      告  甲○○
    指定辯護人  本院公設辯護人  乙○○
右列被告因違反毒品危害防制條例案件，經檢察官提起公訴（九十二年度毒偵字第三
一三七號），本院判決如左：
    主  文
甲○○轉讓第二級毒品，處有期徒刑陸月，如易科罰金，以參佰元折算壹日，扣案之
第二級毒品搖頭丸（內含ＭＤＡ或ＭＤＭＡ成分）共拾壹顆，沒收銷燬之；轉讓所得
價款新台幣陸佰元沒收，如全部或一部不能沒收時，追徵其價額或以其財產抵償之。
其餘被訴部分，無罪。
    事  實
一、甲○○於民國九十二年二月八日凌晨零時三十分許，在桃園縣桃園市○○路與和
    平路口之獅子王舞廳，向不詳姓名、年籍綽號「阿清」之成年男子，以新台幣（
    下同）九佰元購買三顆第二級毒品搖頭丸（內含ＭＤＡ或ＭＤＭＡ成分），再以
    原價轉讓予姓名、年籍不詳綽號「小偉」之成年男子二顆，得款六佰元，為警於
    九十二年二月八日凌晨零時三十分許，在桃園市○○路與和平路口查獲，並自甲
    ○○身上扣得第二級毒品搖頭丸十一顆（其中十顆內含ＭＤＡ成分、一顆含ＭＤ
    ＭＡ成分）、第三級毒品Ｋ他命十瓶（內含ＫＥＴＡＭＩＮＥ成分，淨重捌公克
    ）及轉讓所得價款六百元。
二、案經台北市政府縣警察局萬華分局報請台灣桃園地方法院檢察署檢察官偵查起訴
    。
    理  由
一、右揭犯罪事實，業據被告甲○○迭於警訊、偵查中及本院審理時坦承不諱，而被
    告為警於九十二年二月八日凌晨零時三十分許，在桃園市○○路與和平路口查獲
    時所扣得之搖頭丸十一顆及Ｋ他命十瓶，經送行政院衛生署管制藥品管理局檢驗
    結果，確係第二級毒品（其中十顆內含ＭＤＡ成分、一顆含ＭＤＭＡ成分）或係
    含第三級毒品ＫＥＴＡＭＩＮＥ成分，有行政院衛生署管制藥品管理局檢驗成績
    書乙份可按。核與其自白相符，應堪採信。此外復有第二級毒品搖頭丸十一顆（
    其中十顆內含ＭＤＡ成分、一顆含ＭＤＭＡ成分）、第三級毒品Ｋ他命十瓶（八
    點公克）及轉讓所得價款六百元扣案可佐，被告犯行實堪認定。
二、查ＭＤＡ或ＭＤＭＡ屬毒品危害防制條例附表二第九十八項所列之第二級毒品，
    為毒品危害防制條例第二條第二項所規範之第二級毒品，被告竟以之轉讓予姓名
    、年籍不詳綽號「小偉」之成年男子二顆，核被告甲○○所為，係犯毒品危害防
    制條例第八條第二項之轉讓第二級毒品罪，其轉讓前後持有第二級毒品之低度行
    為，為轉讓第二級毒品之高度行為所吸收，不另論罪。公訴人雖以被告以每顆搖
    頭丸三百元代價，售予綽號「蘭心」女子一顆，認被告涉犯毒品危害防制條例第
    四條第二項之販賣第二級毒品罪嫌云云。唯按非法販賣第二級毒品罪，須以營利
    為目的，將毒品予以販入或賣出為要件，（最高法院八十七年度臺上字第四二一
    九號判決參照），被告係以每顆三百元之原購入價格，轉讓予「小偉」二顆，得
    款六佰元，並無利可圖，應認被告讓售毒品並無營利之目的，其行為僅可認為轉
    讓而非販賣。是公訴人起訴法條尚有未洽，惟起訴之事實相同，起訴法條應予變
    更。爰審酌被告犯罪之動機、目的、手段、轉讓毒品殘害他人身心健康，所生之
    危害不小、但轉讓僅一次，數量不多及犯罪坦承犯罪之態度等一切情狀，量處如
    主文所示之刑，並諭知易科罰金之折算標準，以示懲儆。扣案第二級毒品搖頭丸
    十一顆（其中十顆內含ＭＤＡ成分、一顆含ＭＤＭＡ成分）應依毒品危害防制條
    例第十八條第一項之規定宣告沒收銷毀之。其轉讓所得價款新台幣陸佰元屬因犯
    罪所得之財物，應依毒品危害防制條例第十九條第一項之規定宣告沒收，如全部
    或一部不能沒收時，追徵其價額或以其財產抵償之。
三、公訴人又以自被告身上扣得第三級毒品Ｋ他命十瓶，而認被告另涉犯毒品危害防
    制條例第四條第三項之販賣第三級毒品罪嫌云云。按犯罪事實應依證據認定之，
    無證據不得推定其犯罪事實，刑事訴訟法第一百五十四條定有明文。又認定不利
    於被告之事實，須依積極證據，苟積極證據不足為不利於被告事實之認定時，即
    應為有利於被告之認定，更不必有何有利之證據，最高法院三十年上字第八一六
    號著有判例可資參照。被告自警詢時起即否認有販賣第三級毒品之犯行，為警查
    扣之六百元又係轉讓搖頭丸所得，與販賣Ｋ他命並無關連，公訴人又未舉出其販
    賣第三級毒品之時、地與對象，以供本院調查，尚難認被告有此犯行。此外，復
    查無其他積極證據，足以證明被告有何公訴人所指右開販賣第三級毒品之犯行，
    被告此部分犯罪尚屬不能證明，衡諸首開法條及判例要旨，應依法諭知無罪之判
    決。又被告持有第三級毒品之犯行，雖經被告坦承不諱，且為警當場在其身上查
    獲，經送檢驗解果確係含有第三級毒品ＫＥＴＡＭＩＮＥ成分，惟毒品危害防制
    條例並無處罰持有第三級毒品之規定，依罪刑法定原則，被告持有第三級毒品之
    行為並不成立犯罪，應為無罪之諭知。至其持有之第三級毒品Ｋ他命十瓶，因與
    轉讓第二級毒品行為無涉，本院自不得予以宣告沒收。
據上論斷，應依刑事訴訟法第二百九十九條第一項前段、第三百條、第三百零一條第
一項，毒品危害防制條例第八條第二項、第十八條第一項、第十九條第一項、刑法第
十一條前段，判決如主文。
本案經檢察官邱曉華到庭執行職務。
中      華      民      國      九十二      年     九     月    十九    日
                                臺灣桃園地方法院刑事第四庭
                                    法  官  沈 士 亮
右正本證明與原本無異。
如不服本判決，應於判決送達後十日內向本院提出上訴狀( 應附繕本 )，上訴於
臺灣高等法院。
                                    書記官  邱 志 堅
中      華      民      國      九十二      年     九     月十九    日
附錄本案論罪科刑法條全文：
毒品危害防制條例第八條
轉讓第一級毒品者，處一年以上七年以下有期徒刑，得併科新台幣一百萬
元以下罰金。
轉讓第二級毒品者，處六月以上五年以下有期徒刑，得併科新台幣七十萬
元以下罰金。
轉讓第三級毒品者，處三年以下有期徒刑，得併科新台幣三十萬元以下罰
金。
前三項之未遂犯罰之。
毒品危害防制條例第十八條
查獲之毒品及專供製造或施用毒品之器具，不問屬於犯人與否，均沒收銷
燬之。但合於醫藥或研究之用者，得不予銷燬。
前項合於醫藥或研究用毒品或器具之管理辦法，由法務部會同行政院衛生
署定之。
毒品危害防制條例第十九條
犯第四條至第九條、第十二條、第十三條或第十四條第一項、第二項之罪
者，其供犯罪所用或因犯罪所得之財物，均沒收之，如全部或一部不能沒
收時，追徵其價額或以其財產抵償之。
為保全前項價額之追徵或以財產抵償，得於必要範圍內扣押其財產。
犯第四條之罪所使用之水、陸、空交通工具沒收之。


司法院資訊處製作；財團法人民間司法改革基金會備份。
